【裁判字號】    95,訴,155
【裁判日期】    950929
【裁判案由】    毒品危害防制條例
【裁判全文】
臺灣臺東地方法院刑事判決               95年度訴字第155號
公  訴  人  臺灣臺東地方法院檢察署檢察官
被      告  乙○○
                    （另案於臺灣臺東監獄泰源分監執行中）
上列被告因毒品危害防制條例案件，經檢察官提起公訴（95年度
毒偵字第169 號），嗣因被告就被訴事實為有罪之陳述，本院告
知被告簡式審判程序之旨，並聽取當事人之意見後，裁定改由受
命法官獨任依簡式審判程序進行，判決如下：
    主    文
乙○○施用第一級毒品，累犯，處有期徒刑壹年貳月；又施用第
二級毒品，累犯，處有期徒刑捌月，應執行有期徒刑壹年捌月。
    事    實
一、乙○○前於民國89年間因施用毒品案件，經臺灣彰化地方法
    院檢察署檢察官聲請臺灣彰化地方法院裁定送觀察、勒戒後
    ，已無繼續施用毒品之傾向，經臺灣彰化地方法院檢察署檢
    察官於89年7月11日以八十九年度毒偵字第980、2993號不起
    訴處分確定，又於89年間因施用毒品案件，經臺灣彰化地方
    法院檢察署檢察官聲請臺灣彰化地方法院裁定觀察、勒戒後
    ，惟因有繼續施用毒品之傾向，經臺灣彰化地方法院檢察署
    檢察官聲請臺灣彰化地方法院院裁定送強制戒治，於91年8
    月30日執行完畢釋放。又其於89年間因違反毒品危害防制條
    例案件，經臺灣彰化地方法院判處有期徒刑8月、4月，應執
    行有期徒刑10月確定，復於90年間因違反毒品危害防制條例
    案件，經臺灣彰化地方法院判處有期徒刑8月、7月，應執行
    有期徒刑1年2月確定，2案接續執行，於93年1月20日縮短刑
    期假釋出監，假釋期間付保護管束，於同年6 月29日因假釋
    期滿，未經撤銷假釋，其未執行之刑已執行論。復於94年間
    因違反毒品危害防制條例，經臺灣彰化地方法院判處有期徒
    刑1年、6月，應執行有期徒刑1年4月確定（現正執行中，此
    部分不構成累犯）。
二、乙○○仍不知悔改，復基於施用第一級毒品海洛因（下稱海
    洛因）之犯意，於95年3 月30日中午12時許，在其彰化縣溪
    湖鎮○○里○○街76號房間內，施用海洛因1 次；又基於施
    用第二級毒品安非他命（下稱安非他命）之犯意，於95年3
    月30日上午11時許，在其前開房間內，施用安非他命1次。
    嗣於同年月日下午1時30分許，於彰化縣溪湖鎮○○里○○
    街76號經乙○○同意為警帶回調查，於警未發覺其施用毒品
    犯行前，坦承施用海洛因及安非他命後，同意採尿送驗，而
    接受裁判，採得之尿液經檢驗結果，呈安非他命類及嗎啡類
    陽性反應。
三、案經彰化縣警察局溪湖分局報請臺灣彰化地方法院檢察署檢
    察官呈請臺灣高等法院檢察署檢察長令轉臺灣臺東地方法院
    檢察署檢察官偵查起訴。
    理  由
一、本件被告乙○○所犯為毒品危害防制條例第10條第1 項、同
    條例第2項之罪，核屬刑事訴訟法第273條之1第1項所定死刑
    、無期徒刑、最輕本刑為3 年以上有期徒刑以外之罪，亦非
    高等法院管轄之第一審案件，而被告於本院行準備程序中就
    被訴事實為有罪之陳述，經告知被告簡式審判程序之旨並聽
    取當事人意見後，本院合議庭裁定由受命法官獨任進行簡式
    審判程序，合先敘明。
二、認定犯罪事實所根據之證據及理由：
（一）被告於本院警詢、本院準備程序及審理時自白前揭施用海
      洛因及安非他命各1次之犯行。
（二）被告於95年3 月30日經採集其尿液送驗後，檢出安非他命
      、甲基安非他命、可待因及嗎啡陽性反應，有詮昕科技股
      份有限公司濫用藥物尿液檢驗報告及彰化縣警察局溪湖分
      局委託檢驗尿液代號與真實姓名對照認證單檢驗總表1 紙
      在卷可證。
（三）被告有事實欄一所載觀察勒戒及強治戒治之前科，有臺灣
      高等法院被告前案紀錄表及上開不起訴處分書各1 份在卷
      可稽。
（四）由上述各節參互佐證，被告自白施用海洛因安非他命，核
      與事實相符，應堪採信。本件事證明確，被告犯行堪以認
      定。
三、論罪科刑之理由：
（一）按行為後法律有變更者，應將行為時之法律與裁判時之法
      律比較適用最有利於行為人之法律；又新舊刑法關於刑之
      規定，雖同採從輕主義，惟比較時仍應就罪刑有關之共犯
      、未遂犯、連續犯、牽連犯以及累犯加重、自首減輕、暨
      其他法定加減原因、與加減比例等一切情形，綜其全部之
      結果，而為比較，再適用有利於行為人之法律處斷，而不
      得一部割裂分別適用不同之新舊法（最高法院24年上字第
      4634號、29年上字第964號判例意旨、95年第8次刑事庭會
      議決議參照）。被告行為後，刑法第47條關於累犯加重刑
      度之規定業有修正，限於行為人之再犯係出於故意者，始
      有累犯加重規定之適用，惟查被告係於有期徒刑執行完畢
      後5 年以內故意再犯本案，經適用上開新舊法比較結果，
      對被告而言並無較有利之情形，仍應依刑法第2條第1項前
      段適用行為時法律即舊法認定其累犯；被告行為時刑法第
      62條前段規定：「對於未發覺之罪自首而受裁判者，減輕
      其刑。」，95年7月1日施行之刑法第62條前段規定：「對
      於未發覺之罪自首而受裁判者，得減輕其刑。」依新修正
      刑法第2條第1項規定，比較新舊法結果，自以修正前之規
      定有利於行為人，應依修正前刑法第62條前段減輕其刑。
      另刑法第51條，修正前規定：「數罪併罰，分別宣告其罪
      之刑，依左列各款定其應執行者：」其中第5款規定：「
      宣告多數有期徒刑者，於各刑中之最長期以上，各刑合併
      之刑期以下，定其刑期。但不得逾20年。」；修正後刑法
      第51條第5 款規定：「宣告多數有期徒刑者，於各刑中之
      最長期以上，各刑合併之刑期以下，定其刑期。但不得逾
      30年」，比較新舊法之結果，自以舊法規定之定應執行刑
      之上限為20年對行為人較為有利。是綜其全部之結果而為
      比較，應一同適用修正前刑法累犯、自首及定應執行有期
      徒刑之規定論處。
（二）核被告所為，係犯毒品危害防制條例第10條第1 項之施用
      第一級毒品罪、同條例第2 項之施用第二級毒品罪。被告
      持有上開海洛因及安非他命之低度行為，為其持以施用上
      開海洛因及安非他命之高度行為所吸收，不另論擬。另其
      所犯前揭二罪間，犯意各別，行為互殊，所犯罪名不同，
      則應予分論併罰。
（三）被告有如犯罪事實欄所載之前科及受刑紀錄，有臺灣高等
      法院被告全國前案紀錄表1份在卷可考，其於93年6月29日
      因假釋期滿未經撤銷假釋而視為徒刑執行完畢後，5 年以
      內再犯本件有期徒刑以上之罪，應依修正前之刑法第47條
      ，論以累犯，並加重其刑。
（四）被告主動坦承施用海洛因及安非他命，而接受裁判，此有
      彰化縣警察局溪湖分局95年8月31日溪警刑字第095002858
      1 號所附職務報告書可稽，符合修正前刑法第62條自首之
      ，應依修正前刑法第62條前段減輕其刑，並先加後減之。
（五）爰審酌被告曾有毒品前科，並經執行觀察勒戒及強制戒治
      完畢，猶不知戒除施用毒品惡習，再犯本件施用毒品罪，
      復斟酌其本案所犯係戕害自己身心健康之犯罪行為，尚未
      危及他人，以及其犯罪後坦承犯行之態度等一切情狀，分
      別量處如主文所示之刑，並定應執行刑，以資儆懲。
四、所適用之法條
（一）刑事訴訟法第299條第1項前段、第273條之1第1項。
（二）毒品危害防制條例第10條第1項、第2項。
（三）刑法第2條第1項前段、第11條前段、修正前第47條、第62
      條前段、第51條第5款。
本案經檢察官甲○○到庭執行職務。
中    華    民    國    95    年    9     月    29    日
                  刑事第四庭    法  官    陳君鳳
以上正本證明與原本無異。
如不服本判決，應於判決送達後10日內向本院提出上訴狀（須附
繕本）。「切勿逕送上級法院」
                                書記官   洪月甚
中    華    民    國    95    年    9    月     29    日
附記：
毒品危害防制條例第10條
施用第一級毒品者，處 6 月以上 5 年以下有期徒刑。
施用第二級毒品者，處 3 年以下有期徒刑。


司法院資訊處製作；財團法人民間司法改革基金會備份。
